【裁判字號】    95,訴,112
【裁判日期】    950428
【裁判案由】    違反槍砲彈藥刀械管制條例等
【裁判全文】
臺灣彰化地方法院刑事判決               95年度訴字第112號
公  訴  人  臺灣彰化地方法院檢察署檢察官
被      告  乙○○
選任辯護人  周黛律師
上列被告因違反槍砲彈藥刀械管制條例案件，經檢察官提起公訴
（94年度偵字第9539號），本院判決如下：
    主  文
乙○○未經許可，持有其他可發射子彈具有殺傷力之改造槍枝，
處有期徒刑貳年，併科罰金新台幣貳拾伍萬元，罰金如易服勞役
，以罰金總額與陸個月之日數比例折算。緩刑伍年，緩刑期內付
保護管束。扣案之仿SIG SQUE R廠半自動手槍之改造手槍手槍壹
支（槍枝管制編號：000000000 0號）沒收之。
    事  實
一、乙○○於民國（下同）94年10月間某日，在台中市第一廣場
    ，以新台幣2萬5000元代價，向年籍不詳綽號「阿牛」之男
    子，購買具殺傷力仿SIG SQUER廠半自動手槍之改造手槍手
    槍（槍枝管制編號：0000000000號）一支，及供上述手槍用
    具殺傷力改造9mm金屬彈1顆，自是日起，其即未經許可而無
    故持有上開槍彈。其並將之置放於彰化縣秀水鄉○○村○○
    街82巷19號住處附近之草叢，間嗣因其女友劉雯玲與張菀婷
    、羅祥慧、詹峻盛等人因細故發生糾紛，乙○○遂於94年11
    月30日22時40分許，駕駛車號6P-3873號自用小客車，搭載
    其劉雯玲、張家毫到彰化縣永靖鄉○○路○段60號處，與張
    菀婷、羅祥慧、甲○○談判和解事宜。
    詎料，乙○○見對方人多勢眾，竟基於恐嚇他人生命安全之
    犯意，憤而獨自下車，持上開手槍，朝詹峻盛所駕駛車號
    PM-0977號自用小客車後車廂射擊1顆子彈後逃逸。嗣經警循
    線查獲，並查扣上開具殺傷力仿半自動手槍改造手槍1支及
    改造業經擊發之9mm金屬彈頭1顆，始知上情。
二、案經彰化縣警察局報請臺灣彰化地方法院檢察署檢察官偵查
    起訴。
    理  由
一、訊據被告乙○○對上揭犯罪事實迭於警詢、偵訊、本院準備
    程序及審理時均坦承無訛，核與証人劉雯玲、張菀婷、羅祥
    慧、詹峻盛於警詢中之證述情節相符，又扣案之改造90手槍
    1支（槍枝管制編號：0000000000號），認係仿SIG SAUER廠
    半自動手槍製造之槍枝，更換土造金屬槍管而成之改造手槍
    ，機械性能良好，可供擊發適用子彈使用，認具有殺傷力。
    另送鑑業經擊發之彈頭壹顆，認係直徑9mm之土造金屬彈頭
    等情，有內政部警政署刑事警察局94年12月21日刑鑑字第
    0940192546號函文所附之槍彈鑑定書在卷可稽，是以本件事
    證明確，被告上開犯行堪以認定。
二、核被告所為，係犯槍砲彈藥刀械管制條例第8條第4項、第12
    條第4項之未經許可，持有其他可發射子彈具有殺傷力之改
    造槍枝及子彈罪，及刑法第305條之恐嚇安全罪。被告以一
    持有行為同時觸犯未經許可，持有改造槍枝及未經許可，持
    有子彈罪，為想像競合犯，應依刑法第55條之規定，從一重
    之未經許可，持有其他可發射子彈具有殺傷力之改造槍枝罪
    處斷。被告所犯上開未經許可，持有改造槍枝罪及恐嚇安全
    罪二罪間，有方法結果之牽連關係，為牽連犯，應從一重未
    經許可，持有其他可發射子彈具有殺傷力之改造槍枝罪處斷
    。
三、爰審酌被告並無前科犯行，有台灣高等法院被告全國前案紀
    錄表附卷可稽，被告自警、偵、審中均坦承不諱，被告年僅
    二十餘歲，年輕氣盛，並為女友伸張糾紛，尚屬情所可原，
    且本件被告業與被害人達成和解，亦表示願給予被告再次之
    機會，被告父母並於本院審理中開庭到庭表示關心，足認被
    告家庭關心功能尚屬正常，據此以法定最低刑無期徒刑衡之
    ，尚屬情輕法重，非無可憫，爰依刑法第59條規定減輕其刑
    ，並審酌被告並無前科紀錄，素行尚佳，及其生活狀況、智
    識程度等一切情狀，量處如主文所示之刑，並諭知併科罰金
    及罰金易服勞役之折算標準。再被告前未曾受有期徒刑以上
    刑之宣告，有臺灣彰化地方法院檢察署刑案資料查註紀錄表
    、臺灣高等法院被告全國前案紀錄表各一份在卷可按，其因
    一時失慮，致罹刑典，經此論罪科刑後，應知警惕而無再犯
    之虞，本院因認對其所宣告之刑，以暫不執行為適當，爰併
    諭知緩刑五年，並於緩刑期內宣告保護管束，以示警懲。
四、扣案之仿SIG SQUE R廠半自動手槍之改造手槍手槍壹支（槍
    枝管制編號：000000000 0號）係屬違禁物，應依刑法第38
    條第1項第1款規定宣告沒收之。另口徑9mm土造子彈彈頭1顆
    業經擊發，已失其違禁物之性質，不予沒收，附此敘明。
據上論斷，應依刑事訴訟法第299條第1項前段，槍砲彈藥刀械管
制條例第8條第4項、第12條第4項，刑法第11條前段、第305條、
第55條、第42條第3項、第38條第1項第1款、第59條、第74條第
1款、第93條第1項，罰金罰鍰提高標準條例第2條，現行法規所
定貨幣單位折算新台幣條例第2條，判決如主文。
中    華    民    國    95    年    4    月    28    日
              刑事第一庭  審判長法  官  洪志賢
                                法  官  簡璽容
                                法  官  姚銘鴻
以上正本證明與原本無異。
如不服本判決，應於判決送達後10日內，向本院提出上訴狀（ 須
附繕本 ）。
告訴人或被害人對於判決如有不服具備理由請求檢察官上訴者，
其上訴期間之計算係以檢察官收受判決正本之日期為準。
中    華    民    國    95    年    5     月    1     日
                                書記官  謝志鑫
槍砲彈藥刀械管制條例第8條第4項
未經許可，持有、寄藏或意圖販賣而陳列第 1 項所列槍枝者，處
 3年以上10年以下有期徒刑，併科新臺幣700萬元以下罰金。
槍砲彈藥刀械管制條例第12條第4項
未經許可，持有、寄藏或意圖販賣而陳列子彈者，處 5 年以下有
期徒刑，併科新台幣 300 萬元以下罰金。
中華民國刑法第305條
(恐嚇危害安全罪)
以加害生命、身體、自由、名譽、財產之事，恐嚇他人致生危害
於安全者，處2年以下有期徒刑、拘役或300元以下罰金。


司法院資訊處製作；財團法人民間司法改革基金會備份。
